Inventaris van het archief van de Directie Veehouderij en Zuivel van het Ministerie van Landbouw, Natuur en Voedselkwaliteit, 1976-1989
Nationaal Archief, Den Haag
- Taak, 1
  - Bemesting, 1.823.118
    - Vergaderstukken van de Commissie van Advies inzake de Mestproblematiek, 1983-1984; 142-144; 2 pakken en 1 omslag
      - 1984 jan. - mei 08, 143; 1 pak
      - 1984 mei 29 - juli, 144; 1 pak
    - Vergaderstukken van het periodiek overleg met het Ministerie van Volkshuisvesting, Ruimtelijke Ordening en Milieubeheer inzake mestvraagstukken, 1984; 145; 1 omslag
    - Vergaderstukken van de Sub-Werkgroep Algemene Maatregelen van Bestuur Meststoffengebruik en Kwaliteit, 1985-1986; 146; 1 omslag
    - Vergaderstukken van de gezamenlijke bijeenkomsten met de Ministeries van Economische Zaken en Volkshuisvesting, Ruimtelijke Ordening en Milieubeheer inzake mestverwerking, 1986; 147; 1 omslag
    - Stukken betreffende het verlenen van een subsidie aan de Stichting Landelijke Mestbank, 1986-1989; 148; 1 omslag
    - Vergaderstukken van de Werkgroep Mestonderzoek, 1986-1989; 149-151; 3 pakken
      Nota bene: Niet nader onder te verdelen
      - Deel I 1986-1987, 149; 1 pak
      - Deel II 1987, 150; 1 pak
      - Deel III 1988-1989, 151; 1 pak
    - Vergaderstukken van de Werkgroep Mestoverschotten, 1987; 152; 1 omslag
    - Vergaderstukken van het Projektteam Voorlichting Mestboekhouding, 1987-1988; 153; 1 omslag
    - Stukken betreffende het informeren van de Tweede Kamer, 1987-1989; 154-159; 5 pakken en 1 omslag
      - Inzake de demonstratie-fabriek mestfossilisatie van de firma Derksen Liemers BV 1987, 154; 1 pak
      - Inzake de vereenvoudiging van de mestboekhouding 1987, 155; 1 pak
      - Inzake het mestverwerkingsprojekt Markelo 1987, 156; 1 omslag
      - Inzake het kabinetsstandpunt over het Rapport Commissie Realisatie Mestverwerking 1987-1989, 157; 1 pak
      - Inzake de voortgangsrapportage onderzoek en ontwikkeling mestproblematiek 1989, 158; 1 pak
      - Inzake het beleidsvoornemen met betrekking tot het Plan van aanpak beperking NH3-emissie van de landbouw 1989, 159; 1 pak
    - Vergaderingen met diverse instanties over de mestproblematiek, 1987-1989; 160-162; 3 pakken
      - 1987, 160; 1 pak
      - 1988, 161; 1 pak
      - 1989, 162; 1 pak
    - Vergaderstukken en eindrapport van de Werkgroep Mineralenbalans, 1987-1989; 163-164; 2 pakken
      - Vergaderstukken 1987-1988, 163; 1 pak
      - Eindrapport 'Het Mineralen Aanvoer Systeem' (MARS) 1987-1989, 164; 1 pak
    - Vergaderstukken van de Meststaf, 1988; 165-166; 2 pakken
      - 1988 jan. - mrt., 165; 1 pak
      - 1988 apr. - juli, 166; 1 pak
    - Stukken betreffende het adviseren en informeren van de minister en het Landbouwschap over de mestboekhouding, 1988-1989; 167; 1 omslag
    - Vergaderstukken van de Stuurgroep Mestproblematiek, 1988-1989; 168-173; 6 pakken
      Nota bene: Vóór 1988 lag het secretariaat bij de Directie Algemene Zaken
      - 1988 jan. - mei, 168; 1 pak
      - 1988 juni - aug., 169; 1 pak
      - 1988 sep. - dec., 170; 1 pak
      - 1989 jan. - mrt., 171; 1 pak
      - 1989 apr. - sep., 172; 1 pak
      - 1989 okt. - nov., 173; 1 pak
    - Vergaderstukken van de Subwerkgroep Evaluatie Ecologische Richtlijn, 1988-1989; 174; 1 pak
    - Vergaderstukken van de Werkgroep Ammoniak en Mest, 1988-1989; 175-177; 3 pakken
      - 1988, 175; 1 pak
      - 1989 jan. - mrt., 176; 1 pak
      - 1989 apr. - dec., 177; 1 pak
    - Vergaderstukken van het Technisch Overleg Rijk/Provincie/Vereniging Nederlandse Gemeenten inzake de Mestproblematiek, 1988-1989; 178-179; 2 pakken
      - 1988, 178; 1 pak
      - 1989, 179; 1 pak
    - Stukken betreffende het vaststellen van de opdracht en het eindproduct van een onderzoek naar de acceptatie van het mestbeleid bij de Nederlandse veehouder door het Instituut voor Toegepaste Sociale Wetenschappen in Nijmegen, 1989; 180; 1 omslag
      109.1-0219-01 Minister van Landbouw, Natuur en Voedselkwaliteit
    - Vergaderstukken van de Werkgroep Evaluatie Mestbeleid, 1989; 181-182; 2 pakken
      - 1989 feb. - juli, 181; 1 pak
      - 1989 aug. - nov., 182; 1 pak
  - Weeromstandigheden en fysiologische oorzaken, 1.823.121
    - Stukken betreffende het informeren van de minster, het voeren van intern overleg en het beantwoorden van vragen van particulieren over het nemen van maatregelen in verband met droogteschade, 1976-1978; 183-184; 2 pakken
      - 1976 mrt. - aug., 183; 1 pak
      - 1976 sep. - 1978, 184; 1 pak
  - Fokkerij, dierlijke producten, jacht en visserij, 1.823.5
    - Stukken betreffende het verlenen van een subsidie aan de Nederlandse Zoötechnische Vereniging te Wageningen, 1986-1989; 185; 1 omslag
  - Veeteelt en huisdieren, 1.823.51
    - Stukken betreffende het voeren van intern overleg, het informeren van de minister en het beantwoorden van vragen van particulieren over de bedrijfshuishouding en het welzijn van dieren in de intensieve veehouderij, 1976-1978; 186-187; 1 pak en 1 omslag
      - 1976-1977, 186; 1 omslag
      - 1978, 187; 1 pak
    - Stukken betreffende het voeren van intern overleg over de regulering van de samenstelling en de prijzen van veevoeder, 1976-1978; 188; 1 pak
    - Maandverslagen van de directie met het stemmingsbeeld in de veehouderij, 1976-1979; 189; 1 omslag
      Nota bene: De verslagen werden aangeboden aan de minister
    - Stukken betreffende het opstellen van nota's en het voeren van correspondentie inzake het beleid en de regelgeving voor het welzijn van dieren, 1976-1979; 190; 1 pak
      107.5-0075-01 Minister van Landbouw, Natuur en Voedselkwaliteit
    - Stukken betreffende het voeren van intern overleg en overleg met belanghebbenden, het informeren van de minister en het beantwoorden van vragen van particulieren over het welzijn van landbouwhuisdieren en over verschillende subsidies en heffingen in de veehouderij, 1976-1979; 191; 1 pak
      158.1-0426-01 Minister van Landbouw, Natuur en Voedselkwaliteit
      158.1-0430-01 Minister van Landbouw, Natuur en Voedselkwaliteit
      158.1-0438-01 Minister van Landbouw, Natuur en Voedselkwaliteit
    - Verslag van en correspondentie over de werkzaamheden van het Veevoederoverlegorgaan, 1976-1979; 192; 1 omslag
    - Vergaderstukken van de vergaderingen van consulenten en ingenieurs varkenshouderij en pluimveehouderij, 1976-1989; 193-199; 7 pakken
      - 1976-1977, 193; 1 pak
      - 1978-1979, 194; 1 pak
      - 1980-1982, 195; 1 pak
      - 1983, 196; 1 pak
      - 1984, 197; 1 pak
      - 1985-1986, 198; 1 pak
      - 1987-1989, 199; 1 pak
    - Vergaderstukken van het Veevoederoverlegorgaan, 1976-1989; 200-220; 17 pakken en 4 omslagen
      - 1976, 200; 1 pak
      - 1977, 201; 1 pak
      - 1978-1979, 202; 1 pak
      - 1980, 203; 1 pak
      - 1981 feb. 05, 204; 1 pak
      - 1981 mei 07, 205; 1 omslag
      - 1981 dec. 04, 206; 1 omslag
      - 1982, 207; 1 omslag
      - 1983 jan. 25 en juni 22, 208; 1 pak
      - 1983 okt. 26, 209; 1 omslag
      - 1984 feb. 01 en juni 14, 210; 1 pak
      - 1984 nov. 27, 211; 1 pak
      - 1985 mrt. 27 - sep. 04, 212; 1 pak
      - 1985 dec. 19, 213; 1 pak
      - 1986 juni 03 en 12, 214; 1 pak
      - 1986 nov. 05, 215; 1 pak
      - 1987 feb. 18, 216; 1 pak
      - 1987 sep. 10, 217; 1 pak
      - 1988 feb. 03, 218; 1 pak
      - 1988 okt. 12, 219; 1 pak
      - 1989, 220; 1 pak
    - Stukken betreffende het beantwoorden van Tweede Kamervragen, 1978-1980; 221-222; 2 omslagen
      - Inzake de regelingen voor het welzijn van dieren 1978-1979, 221; 1 omslag
        Nota bene: Bevat tevens documentatie met betrekking tot het informeren van de Eerste en Tweede Kamer over het welzijn van dieren
      - Inzake het treffen van maatregelen in verband met de misstanden binnen de kalvermesterijen 1980, 222; 1 omslag
    - Stukken betreffende het opstellen van visies op de takken van de veehouderij, 1980-1984; 223; 1 omslag
      Nota bene: Inclusief structuurnota's van de takken van de veehouderij
    - Stukken betreffende het voeren van intern overleg en het opstellen van nota's inzake de problematiek van ongewenste stoffen en producten in diervoeders, 1980-1985; 224; 1 pak
      157.2-0477-01 Minister van Landbouw, Natuur en Voedselkwaliteit
    - Vergaderstukken en jaarverslagen van de Stichting Fonds Nederlandse Veefokkerij, 1980-1986; 225-230; 5 pakken en 1 omslag
      - Jaarverslagen 1979-1984, 225; 1 omslag
      - Vergaderstukken 1981, 226; 1 pak
      - Vergaderstukken 1983, 227; 1 pak
      - Vergaderstukken 1984, 228; 1 pak
      - Vergaderstukken 1985, 229; 1 pak
      - Vergaderstukken 1986, 230; 1 pak
    - Stukken betreffende het voorbereiden van vergaderingen van het Deskundigen Comité Enkelvoudige- en Mengvoeders van de Europese Gemeenschap, alsmede het bepalen van een standpunt over energiewaardering van mengvoeders door de Nederlandse delegatie, 1981-1985; 231; 1 omslag
      157.2-0022-01 Minister van Landbouw, Natuur en Voedselkwaliteit
    - Vergaderstukken van de Vereniging van Bedrijfsadviseurs in de Veehouderij, 1985; 232; 1 omslag
    - Vergaderstukken van de bijeenkomsten van takeconomen veehouderij, 1985-1987; 233; 1 omslag
    - Vergaderstukken van het Gezamenlijk Sectoroverleg Rundvee-, Varkens- en Pluimveehouderij, 1985-1989; 234-241; 6 pakken en 2 omslagen
      - 1985, 234; 1 omslag
      - 1986, 235; 1 omslag
      - 1987 mrt. - juli, 236; 1 pak
      - 1987 okt. - dec., 237; 1 pak
      - 1988, 238; 1 pak
      - 1989 jan. - mrt., 239; 1 pak
      - 1989 apr. - juni, 240; 1 pak
      - 1989 juli - nov., 241; 1 pak
    - Vergaderstukken van het Sectoroverleg Varkens- en Pluimveehouderij, 1985-1989; 242-245; 2 pakken en 2 omslagen
      - 1985, 242; 1 omslag
      - 1986, 243; 1 omslag
      - 1987, 244; 1 pak
      - 1988-1989, 245; 1 pak
    - Vergaderstukken van het Overleg Mengvoederindustrie Landbouwvoorlichting, 1986; 246; 1 omslag
    - Stukken betreffende het verlenen van een subsidie aan de Stichting Afnemers Controle op Veevoeder, 1987-1988; 247; 1 omslag
    - Vergaderstukken van de Werkgroep Toleranties Toevoegingsmiddelen en Diergeneesmiddelen in Diervoeders (TTDD), 1987-1988; 248; 1 omslag
    - Vergaderstukken van het overleg met het mengvoederbedrijfsleven, 1987-1989; 249; 1 omslag
    - Vergaderstukken van het vooroverleg voor de Europese Commissievergadering Enkelvoudige Diervoeders op 27 april 1989, 1988-1989; 250; 1 omslag
  - Paarden en andere eenhoevigen, 1.823.511
    - Stukken betreffende het voeren van intern overleg en overleg met de Veeartsenijkundige Dienst en diverse belanghebbenden over de behandeling van paarden in de drafsport en rensport, 1976-1978; 251; 1 pak
    - Stukken betreffende het vaststellen van de keuringsmomenten van tot dekking bestemde hengsten die niet zijn ingeschreven bij een stamboekvereniging, 1976-1979; 252; 1 omslag
      107.5-0559-01 Minister van Landbouw, Natuur en Voedselkwaliteit
    - Stukken betreffende het beantwoorden van Tweede Kamervragen, 1976-1989; 253-257; 2 pakken en 3 omslagen
      - Inzake het verlenen van hulp in verband met droogteschade 1976, 253; 1 omslag
      - Inzake de paardenhouderij en paardensport 1978-1979, 254; 1 omslag
        Nota bene: Bevat tevens Eerste Kamervragen
      - Inzake de paardenhouderij, paardenfokkerij en paardensport 1980-1981, 255; 1 pak
      - Inzake de hengst Almé Z. 1982-1985, 256; 1 omslag
      - Inzake de bedrijfsmatige paardenhouderij, de draf- en rensport en de slotregulisatiewet 1983-1989, 257; 1 pak
    - Stukken betreffende het vaststellen van de keuringsmomenten van tot dekking bestemde hengsten die bij de stamboekvereniging staan ingeschreven, 1976-1989; 258-263; 4 pakken en 2 omslagen
      - Keuringsjaren 1977 - 1979 1976-1979, 258; 1 omslag
      - Keuringsjaar 1980 1979-1980, 259; 1 pak
      - Keuringsjaar 1981 1980-1981, 260; 1 pak
      - Keuringsjaren 1982 - 1985 1981-1985, 261; 1 omslag
      - Keuringsjaren 1986 - 1987 1986-1987, 262; 1 pak
      - Keuringsjaren 1988 - 1989 1987-1989, 263; 1 pak
    - Stukken betreffende het opstellen van nota's en het beantwoorden van vragen van particulieren inzake de paardenhouderij en de paardensport, 1977-1979; 264; 1 pak
    - Vergaderstukken van de Stuurgroep Paardenhouderij, 1977-1981; 265-269; 3 pakken en 2 omslagen
      - 1977, 265; 1 omslag
      - 1978, 266; 1 pak
      - 1979, 267; 1 pak
      - 1980, 268; 1 pak
      - 1981, 269; 1 omslag
    - Stukken betreffende het voeren van overleg over de oprichting en taakstelling van de Stichting Paardencentrum, 1978-1979; 270-271; 2 pakken
      - 1978, 270; 1 pak
      - 1979, 271; 1 pak
    - Vergaderstukken van de Projectgroep Paardenhouderij, 1978-1979; 272-273; 2 pakken
      - 1978, 272; 1 pak
      - 1979, 273; 1 pak
    - Stukken betreffende het voeren van intern overleg en overleg met belanghebbenden over de bestuurlijke en structurele problemen van de Vereniging het Arabisch Paardenstamboek (APS), 1979; 274; 1 pak
    - Vergaderstukken van de Commissie van Overleg voor de Paardenhouderij, 1979-1984; 275-281; 2 pakken en 5 omslagen
      Nota bene: Van 1979 tot 1980 werd de Commissie 'Overleggroep inzake de Paardenhouderij' genoemd
      - 1979, 275; 1 pak
      - 1980 jan. - mei, 276; 1 pak
      - 1980 juni - dec., 277; 1 omslag
      - 1981, 278; 1 omslag
      - 1982, 279; 1 omslag
      - 1983, 280; 1 omslag
      - 1984, 281; 1 omslag
    - Stukken betreffende het informeren van de Vaste Kamercommissie voor Landbouw en Visserij over het gevoerde regeringsbeleid op het gebied van de paardenhouderij en paardenfokkerij, 1980-1982; 282; 1 omslag
    - Stukken betreffende het informeren van de secretaris van de Begeleidingscommissie Perspectievennota Zuid-Limburg van het Ministerie van Economische Zaken en de Vaste Kamercommissie voor Landbouw en Visserij inzake de ontwikkeling van het Dienstencentrum voor de Paardenhouderij in Limburg, 1980-1983; 283; 1 pak
    - Stukken betreffende het instellen en regelen van de werkwijze van commissies van beroep voor keuringen van hengsten, 1980-1989; 284; 1 omslag
      107.5-0546-01 Minister van Landbouw, Natuur en Voedselkwaliteit
    - Stukken betreffende het informeren van de Tweede Kamer over de Structuurcommissie Draf- en Rensector, 1982-1984; 285; 1 omslag
    - Vergaderstukken van de Werkgroep Draf- en Renbaan Limburg te Schaesberg, een werkgroep met als doel het adviseren van de minister van Landbouw, Natuur en Voedselkwaliteit om de continuïteit van de Draf- en Renbaan op korte termijn veilig te stellen, alsmede het scheppen van voorwaarden om de Draf- en Renbaan op lange termijn tot maximale ontwikkeling te brengen, 1983; 286; 1 omslag
      Nota bene: Het secretariaat werd gevoerd door de Directie Veehouderij en Zuivel
  - Grote herkauwers (rundvee), 1.823.512
    - Stukken betreffende het voeren van intern overleg over de melkveehouderij, 1976-1979; 287; 1 omslag
    - Vergaderstukken van de vergaderingen met de organisaties op het gebied van de rundveeverbetering en de consulenten en ingenieurs belast met fokkerijzaken, 1976-1983; 288; 1 pak
    - Vergaderstukken van de vergaderingen van consulenten en ingenieurs rundveehouderij, 1976-1988; 289-298; 7 pakken en 3 omslagen
      - 1976, 289; 1 pak
      - 1977, 290; 1 pak
      - 1978, 291; 1 pak
      - 1979, 292; 1 omslag
      - 1980, 293; 1 pak
      - 1981-1982, 294; 1 pak
      - 1983, 295; 1 pak
      - 1984-1985, 296; 1 pak
      - 1986, 297; 1 omslag
      - 1987-1988, 298; 1 omslag
    - Stukken betreffende het beantwoorden van Tweede Kamervragen, 1976-1989; 299-302; 1 pak en 3 omslagen
      - Inzake de rundveefokkerij en de rundveehouderij 1976-1979, 299; 1 pak
        Nota bene: Bevat tevens stukken betreffende het voeren van overleg met belanghebbenden en het informeren van de minister over de rundveehouderij
      - Inzake de naleving van het Mestkalverenbesluit, de positie van kleine melkveehouders en de uitbreiding van de rundveehouderij 1980-1985, 300; 1 omslag
      - Inzake een uitspraak van de staatssecretaris over het voornemen om het houden en fokken van dikbilrunderen te verbieden 1986, 301; 1 omslag
      - Inzake de export van runderen 1989, 302; 1 omslag
    - Stukken betreffende het voeren van overleg over het vaststellen en handhaven van het beleid inzake melkveehouderijen, melktransport en melkproductie, 1979-1985; 303; 1 pak
    - Nota's en rapporten inzake de rundveehouderij en rundveefokkerij, 1980-1984; 304; 1 pak
    - Stukken betreffende het informeren van de minister alsmede het beantwoorden van vragen van particulieren over de ontwikkelingen in de vleeskalverhouderij, 1980-1985; 305; 1 omslag
    - Nota Veehouderij met een beschouwing over de ontwikkelingen in de periode 1960-1980 en een vooruitblik voor 1981-1985, alsmede een conceptversie hiervan, 306; 1 pak
    - Vergaderstukken van de Commissie van Overleg voor de Rundveehouderij, 1984-1986; 307; 1 pak
    - Vergaderstukken van het Sectoroverleg Rundveehouderij, 1984-1989; 308-315; 5 pakken en 3 omslagen
      Nota bene: Ook wel Takoverleg Rundveehouderij
      - 1984, 308; 1 omslag
      - 1985, 309; 1 omslag
      - 1986 jan. - juli, 310; 1 pak
      - 1986 sep. - nov., 311; 1 pak
      - 1987, 312; 1 pak
      - 1988 feb. - juni, 313; 1 pak
      - 1988 sep. - nov., 314; 1 pak
      - 1989, 315; 1 omslag
    - Vergaderstukken van de takconsulenten rundveehouderij met de vakconsulenten in Algemene Dienst (CAD), 1985; 316; 1 omslag
  - Kleine herkauwers (schapen en geiten), 1.823.513
    - Stukken betreffende het beantwoorden van Tweede Kamervragen over de bedreiging van loslopende honden voor schapen, 1976-1979; 317; 1 pak
      Nota bene: Bevat tevens correspondentie met betrekking tot het onderzoek naar schapen en nieuwe schapenrassen
    - Stukken betreffende het opstellen van de Structuurnota Schapenhouderij, 1978-1979; 318; 1 omslag
      158.1-0478-01 Minister van Landbouw, Natuur en Voedselkwaliteit
    - Stukken betreffende het opstellen van nota' s en het voeren van correspondentie over de ontwikkelingen in de schapenhouderijen, alsmede het verlenen van een subsidie aan het Landbouwschap voor het weegprogramma van het Nederlands Texels Schapenstamboek, 1986-1989; 319; 1 pak
  - Varkens, 1.823.514
    - Stukken betreffende het voeren van intern overleg over de gezondheid en welzijn van varkens, 1976-1979; 320; 1 pak
      158.1-0444-01 Minister van Landbouw, Natuur en Voedselkwaliteit
    - Stukken betreffende het voeren van overleg met departementsonderdelen van het Ministerie van Landbouw en Visserij en met particuliere belanghebbenden over de identificatie en registratie van varkens in het kader van de bestrijding van de varkenspest, 1976-1979; 321; 1 pak
    - Stukken betreffende de Projectgroep Varkenshouderij, 1977-1978; 322-323; 1 pak en 1 omslag
      - Instelling 1977-1978, 322; 1 omslag
      - Vergaderstukken 1978, 323; 1 pak
    - Stukken betreffende het beantwoorden van Tweede Kamervragen over de toename van de uitvoer van varkens en geslachte varkens, 1980-1984; 324; 1 omslag
      155.1-0012-01 Minister van Landbouw, Natuur en Voedselkwaliteit
    - Stukken betreffende het adviseren van de directeur-generaal over de Interimwet Uitbreidingsverbod Varkenshouderij, 1980-1987; 325; 1 omslag
    - Nota Varkenshouderij 1970- 1985, alsmede het rapport 'Visie op structuur en knelpunten van de Nederlandse vleeskalverhouderij', 1981; 326; 1 pak
      157.2-0032-01 Minister van Landbouw, Natuur en Voedselkwaliteit
    - Stukken betreffende het beantwoorden van vragen van particulieren over het Proefstation voor de Varkenshouderij in Rosmalen, 1983; 327; 1 pak
    - Stukken betreffende het oprichten van de Stichting Proefstation voor de Varkenshouderij in Rosmalen, 1983-1985; 328-331; 4 pakken
      158.1-0118-01 Minister van Landbouw, Natuur en Voedselkwaliteit
      - Diverse stukken 1983, 328; 1 pak
      - Diverse stukken 1984, 329; 1 pak
      - Vergaderstukken van het overleg met het voorlopig bestuur van het proefstation 1984, 330; 1 pak
      - Bouwcommissie 1983-1985, 331; 1 pak
    - Stukken betreffende het voeren van overleg over het vaststellen en handhaven van beleid inzake vervoer, huisvesting en welzijn van varkens, alsmede het informeren van de minister hierover, 1983-1988; 332; 1 pak
    - Stukken betreffende het informeren van de Tweede Kamer over het structurele probleem van de onevenredig lage biggenprijzen, 1986-1989; 333; 1 omslag
    - Vergaderstukken van het Takoverleg Varkenshouderij, 1987-1988; 334; 1 omslag
  - Pluimvee, 1.823.515
    - Stukken betreffende het voeren van intern overleg en het beantwoorden van vragen van particulieren over de pluimveehouderij, 1976-1979; 335; 1 pak
      158.1-0468-01 Minister van Landbouw, Natuur en Voedselkwaliteit
    - Stukken betreffende het beantwoorden van Kamervragen, 1976-1985; 336-337; 1 pak en 1 omslag
      - Inzake de toepassing van de Beschikking Rijksbedragen Boerderijverplaatsing in het kader van de pluimveehouderij en inzake de situatie van oude hoenderrassen 1976-1977, 336; 1 omslag
      - Inzake richtlijnen voor legbatterijen 1980-1985, 337; 1 pak
        Nota bene: Bevat tevens correspondentie over legbatterijen en huisvesting van kippen
    - Stukken betreffende het informeren van de voorzitter van de Vaste Kamercommissie voor Landbouw en Visserij van de Tweede Kamer over welzijnsonderzoek bij kippen en legbatterijen, 1980-1985; 338; 1 pak
      107.5-0005-01 Minister van Landbouw, Natuur en Voedselkwaliteit
    - Rapport 'Takvisie Pluimveehouderij 1981-1985', 1981-1982; 339; 1 pak
      Nota bene: Bevat 2 verschillende versies
  - Overige huisdieren, 1.823.519
    - Stukken betreffende het opstellen van nota's, het voeren van overleg en het beantwoorden van Tweede Kamervragen over de ontwikkeling van de pelsdierenhouderij in Nederland, 1980-1985; 340; 1 omslag
      158.1-0488-01 Minister van Landbouw, Natuur en Voedselkwaliteit
    - Stukken betreffende het informeren van de Tweede Kamer over de toename van het aantal pelsdierfokkerijen in Nederland, 1986-1989; 341; 1 omslag
  - Zuivel, 1.823.61
    - Delegatieverslag van de Werkgroep Voedselbewerking van het Wereldvoedselprogramma, 1976; 342; 1 omslag
      Nota bene: Bevat tevens de notulen van de vergadering
    - Vergaderstukken van het Comité van Regeringsdeskundigen voor de Code of Principles concerning Milk and Milkproducts, 1976-1978; 343; 1 omslag
    - Stukken betreffende het voeren van overleg met de Veeartsenijkundige Dienst en diverse voedselcontrolerende instanties over de controlemaatregelen op zuivelproducten bij import en export, 1976-1979; 344; 1 pak
    - Stukken betreffende het voeren van overleg met verschillende directies over de regeling betreffende de niet-leveringspremieregeling en de omschakelingspremieregeling, alsmede inzake de Algemeen Aanduidingen Besluit van de Warenwet, 1976-1979; 345; 1 omslag
      Nota bene: Bevat tevens stukken betreffende het medebeantwoorden van Tweede Kamervragen over babyvoeding
    - Vergaderstukken van de vergaderingen van zuiveldeskundigen, 1976-1982; 346-349; 2 pakken en 2 omslagen
      - 1976, 346; 1 omslag
      - 1977, 347; 1 pak
      - 1979, 348; 1 omslag
      - 1980-1982, 349; 1 pak
    - Stukken betreffende het voeren van overleg met diverse overheidsinstanties over de mogelijkheden van melklozingen bij zuivelstakingen, 1977; 350; 1 omslag
    - Stukken betreffende het voeren van overleg met diverse particuliere bedrijven en instellingen over het bevorderen en in stand houden van in- en uitvoer van Nederlandse zuivelproducten, 1979-1985; 351; 1 pak
      155.1-0001-01 Minister van Landbouw, Natuur en Voedselkwaliteit
    - Stukken betreffende het bepalen van het Nederlandse standpunt voor de 20e vergadering van Comité voor de Code of Principles concerning Milk and Milkproducts, alsmede het delegatieverslag, 1982; 352; 1 omslag
      157.2-0009-01 Minister van Landbouw, Natuur en Voedselkwaliteit